nb: Stil for klokketilbehør: Klassisk; Moderne; Sportslig; Annet
es: Estilo de accesorio del reloj: Clásico; Moderno; Deportivo; Otros
ja: 時計アクセサリーのスタイル: クラシック; モダン; スポーティー; その他
hr-HR: Stil dodataka za ručni sat: Klasični; Moderni; Sportski; Ostalo
de: Uhrenaccessoire-Stil: Klassisch; Modern; Sportlich; Sonstiges
fr: Style de l’accessoire de montre: Classique; Moderne; Sportif; Autre
pt-PT: Estilo de acessório de relógio: Clássico; Moderno; Desportivo; Outro
ru: Стиль аксессуара для часов: Классика; Современный; Спортивный; Другой
sl-SI: Stil dodatkov za ure: Klasična; Moderno; Športna; Drugo
zh-CN: 手表配件款式: 经典; 现代; 运动型; 其他
fi: Kellon lisätuotteen tyyli: Klassinen; Moderni; Urheilullinen; Muu
ro-RO: Tip accesoriu ceas: Clasică; Modern; Sport; Altele
bg-BG: Стил аксесоар за часовник: Класически; Модерен; Спортен; Други
ko: 시계 액세서리 스타일: 클래식; 현대; 스포티; 기타
zh-TW: 手錶配件款式: 經典; 現代; 運動型; 其他
sv: Stil på klocktillbehör: Klassisk; Modern; Sportig; Övrigt
el: Στυλ αξεσουάρ ρολογιού: Κλασική; Σύγχρονο; Επιδεικτικός; Άλλο
th: สไตล์ของอุปกรณ์เสริมนาฬิกา: แบบคลาสสิก; โมเดิร์น; แนวสปอร์ต; อื่นๆ
pl: Styl akcesoriów do zegarka: Klasyczny; Nowoczesna; Sportowy; Inne
vi: Kiểu dáng phụ kiện đồng hồ: Cổ điển; Hiện đại; Giỏi thể thao; Khác
pt-BR: Estilo de acessório de relógio: Clássico; Moderno; Esportivo; Outro
sk-SK: Štýl doplnku hodiniek: Klasický; Moderný; Športový; Iné
en: Watch accessory style: Classic; Modern; Sporty; Other
da: Urtilbehørsstil: Klassisk; Moderne; Sporty; Andet
nl: Hrologeaccessoirestijl: Klassiek; Modern; Sportief; Andere
cs: Styl příslušenství k hodinkám: Klasický; Moderní; Sportovní; Jiné
hu: Órakiegészítő stílusa: Klasszikus; Modern; Sportos; Egyéb
tr: Saat aksesuar stili: Klasik; Modern; Sportif; Diğer
lt-LT: Laikrodžio priedų stilius: Klasika; Modernus; Sportiškas; Kita
it: Stile degli accessori dell’orologio: Classico; Età moderna; Sportivo; Altro